【裁判字號】    94,訴,2211
【裁判日期】    950804
【裁判案由】    毒品危害防制條例
【裁判全文】
臺灣板橋地方法院刑事判決              94年度訴字第2211號
公  訴  人  臺灣板橋地方法院檢察署檢察官
被      告  戊○○
                    （現因另案於臺灣桃園監獄執行中）
指定辯護人  丁○○律師
上列被告因違反毒品危害防制條例案件，經檢察官提起公訴（94
年度偵字第14233 號），本院判決如下：
    主  文
戊○○連續販賣第二級毒品，處有期徒刑拾年，扣案之第二級毒
品安非他命貳包（共毛重拾捌點伍公克，因鑑驗使用零點零壹肆
公克）均沒收銷燬、分裝袋貳拾捌個均沒收；販賣第二級毒品所
得財物共計新臺幣玖仟元均沒收，如全部或一部不能沒收時，以
其財產抵償之。
    事  實
一、戊○○前有麻藥、施用毒品等前科，素行不佳（惟再犯本罪
    尚不構成累犯），竟仍不知悔改，復基於意圖營利販賣第二
    級毒品安非他命之概括犯意，於下列時地先後連續多次實施
    販賣第二級毒品之犯行：
    (一)戊○○於民國94年1 月間某日，在臺北縣新莊市○○路「
      一級棒社區」對面某巷口，以新台幣（下同）5 百元之價
      格販賣約供一人吸食2 次所用份量之第二級毒品安非他命
      1 小包予乙○○施用；又自94年7 月份某日起至同年8 月
      中旬某日止，在臺北縣新莊市○○路丹鳳國中對面之公園
      內，連續4 次以5 百元之價格販賣約供一人吸食2 次所用
      份量之第二級毒品安非他命予乙○○施用（此部分犯罪所
      得共計2 千5 百元）。
    (二)戊○○於94年7 月底8 月初某日晚間5 、6 時許，在臺北
      縣新莊市○○路上，靠近富國路口之「特力屋」商店附近
      ，以2 千元之價格販賣第二級毒品安非他命約2 公克予甲○○施用；又於94年8 月22日凌晨5 時許，在臺北縣新莊
      市○○路、富國路口，以4 千元之價格販賣第二級毒品安
      非他命約4 公克予甲○○施用（此部分犯罪所得共計6 千
      元）。
    (三)於94年8 月18日下午2 時許，戊○○接獲乙○○之電話，
      得知丙○○欲購買5 百元安非他命，即攜帶約供一人吸食
      2 次所用份量之第二級毒品安非他命1 小包，順道繞至桃
      園縣龜山鄉○○街31巷2 弄30號乙○○之住處樓下，以5
      百元之價格販賣前開數量之第二級毒品安非他命予丙○○
      施用（此部分犯罪所得共計5 百元）。嗣於94年8 月22日
      15時許，為警在戊○○位於臺北縣新莊市○○街120 巷3
      弄9 號之居處查獲，並扣得戊○○所有預備供販賣所用之
      第二級毒品安非他命2 包（共毛重18.5公克，因鑑驗使用
      0.014 公克）、及預備供包裝第二級毒品安非他命所用之
      分裝袋28個。
二、案經臺北縣政府警察局新莊分局報請臺灣板橋地方法院檢察
    署檢察官偵查起訴。
    理  由
一、訊據被告戊○○矢口否認有前揭連續販賣第二級毒品安非他
    命等犯行，辯稱：94年8 月20日藥頭「阿照」跟我說安非他
    命要漲價，剩下15,000元的安非他命都賣給我，但我只有12
    ,000 ， 錢不夠；剛好甲○○打電話給我說他在中和買不到
    安非他命，問我是否買得到，我說我這邊有人要賣我15,000
    元的安非他命，我只有12,000元，還差3,000 元的安非他命
    ，問甲○○是否要和我合資購買，甲○○說好；藥頭「阿照
    」就約我及甲○○於94年8 月20日早上在新莊市○○路、中
    正路口見面，甲○○和我一起去，見到開車到場的「阿照」
    後，我就叫「阿照」賣我們一包12,000元，一包3,000 元的
    安非他命，我和甲○○付錢後，就一人拿一包走了。同日我
    去乙○○位於桃園縣龜山鄉○○街31巷2 弄30號3 樓家中借
    洗衣機，後來回家時在我位於臺北縣新莊市○○街120 巷3
    弄9 號的家裡被警察抓了；因為我有跟警察說可以到乙○○
    上開住處去查毒品，警察循線到現場抓到乙○○、甲○○、
    丙○○三人在該處施用毒品，所以乙○○等人心生怨恨，才
    誣陷我說有賣毒品給他們，丙○○的部分也是警察叫她咬我
    的。實際上我並沒有賣毒品給乙○○、甲○○、丙○○等三
    人，更何況丙○○也沒有錢可以買毒品云云。惟查：
    (一)就被告販賣第二級毒品安非他命予甲○○部分，業據證人
      甲○○於本院審理中證稱：我是在乙○○前揭桃園的家中
      認識被告戊○○，因被告知道我也有在吸食安非他命，所
      以問我要不要跟他買安非他命，並留了他的行動電話門號
      「0000000000」號給我；後來我有跟被告買過安非他命2
      次，我記得1 千元大概可以買0.8-0.9 公克的安非他命；
      我記得比較清楚的一次交易是在94年8 月22日，因為前一
      天（即21日）晚上我只有睡幾個鐘頭，在該日（即22日）
      凌晨我要去上班前，我才打上開手機號碼給被告戊○○，
      跟他說我要買安非他命，要拿去上班用，被告就說好，所
      以我們才約於94年8 月22日凌晨4-5 時許，在臺北縣新莊
      市○○路、富國路口見面交易；因為我當時是住在新莊市
      ○○街，距離交易地點很近，我騎車只要10分鐘就到了，
      雖然當時我沒有看手錶，但我知道天剛亮，應該是凌晨4
      、5 點，我到了之後約等了5 分鐘，被告才到場，我拿到
      被告交給我的毒品時，應該是5 點多了，因為接下來我必
      須在早上6 點半到台北內湖的工地上班，而車程約需1 小
      時；這次我向被告買了4 千元的安非他命，重量將近4 公
      克，我把錢交給被告，被告就將安非他命交給我，是一手
      交錢，一手交毒品。另一次我向被告買安非他命的時間我
      忘記了，大概是在94年7 月底、8 月初左右某日晚上，記
      得是吃飽飯後，地點是在新莊市○○路上，我記得也是快
      到富國路，那附近有個特力屋，我拿了2 千元給被告，被
      告就把將近2 公克的安非他命交給我。這二次確實都是被
      告戊○○賣安非他命給我，我沒有和被告一起向「阿照」
      合買過毒品，我根本就不認識「阿照」，也沒有聽過「阿
      照」這個人；被告說我和他一起向「阿照」合買毒品安非
      他命云云，都是不實在的等語（見本院卷第126-129 頁）
      。
    (二)就被告販賣第二級毒品安非他命予乙○○部分，業據證人
      乙○○於本院審理中證稱：我認識被告戊○○約半年，是
      透過我表弟黃志寶介紹認識的，因為我拿錢要買安非他命
      ，我表弟就帶我去認識被告，向被告買安非他命；我在94
      年1 月份剛認識被告戊○○時，就向他買過1 次安非他命
      ，是我表弟帶我去的，地點好像是在新莊市○○路上，靠
      近二省道，對面是「一級棒社區」，我們是和被告約在該
      處某個巷子口，我向被告買500 元的安非他命，份量約可
      施用2 次；後來有一段時間我沒有跟被告買安非他命，但
      在94年7 月份前某一天，有一次我在新莊市○○路的市場
      遇到被告戊○○，被告給我他的行動電話號碼，說如果有
      需要安非他命的話，可以打電話給他，所以我從94年7 月
      份起，又開始向被告買安非他命，地點都是約在臺北縣新
      莊市○○路丹鳳國中對面的公園內，約買過4 、5 次（茲
      採有利被告戊○○之供述，認定被告此部分販賣之次數為
      4 次），每次都買500 元，每次買的份量都是約可供施用
      2 次。被告戊○○有時會拿衣服到我桃園縣龜山鄉○○街
      31巷2 弄30號3 樓家中來洗，被告來我家洗衣服的時候，
      會向我借房間在裡面吸食安非他命；而甲○○我也認識，
      因為證人甲○○和被告戊○○曾經剛好都到我家，所以才
      介紹他們兩個人認識。我今日所言均屬實在，被告確實有
      賣安非他命給我，至於被告說我曾向他要安非他命被拒絕
      ，所以挾怨報復才誣陷他云云，並不實在等語（見本院卷
      第129-134 頁）。
    (三)就被告販賣第二級毒品安非他命予丙○○部分：
      (1)按被告以外之人於審判外之言詞或書面陳述，除法律有
        規定者外，不得作為證據。又被告以外之人於偵查中向
        檢察官所為之陳述，除顯有不可信之情況者外，得為證
        據，刑事訴訟法第159 條第1 項、第159 條之1 第2 項
        分別定有明文。證人丙○○於94年9 月19日在檢察官偵
        訊時所為之證述，雖屬被告以外之人於審判外之言詞陳
        述，惟檢察官於偵訊前已踐行具結程序，此觀偵訊筆錄
        所載及所附證人結文甚明，合於法定要件，而上開證人
        有完足之觀察、記憶及陳述能力，檢察官亦無任何違法
        取供情事，證人丙○○所為之證述顯係出於自由意志，
        可信性極高，此外，復查無任何「顯有不可信之情況」
        ，是依刑事訴訟法第159 條之1 第2 項規定，為傳聞證
        據之例外情形，自有證據能力，合先敘明。
      (2)被告戊○○此部分犯行業據證人丙○○於檢察官偵訊中
        具結證稱：94年8 月18日下午2 時許，在桃園縣龜山鄉
        ○○街31巷2 弄30號3 樓，我拿500 元給乙○○，要他
        向被告戊○○買安非他命，500 元可以買吸2 次的份量
        等語甚明（見偵查卷第99頁）；核與證人乙○○於本院
        審理中證稱：我認識丙○○的姐姐，所以才認識丙○○
        ；94年8 月18日，丙○○有自己打電向被告戊○○買安
        非他命，但丙○○跟我說被告都不接她的電話，拜託我
        幫忙打，並拿500 元給我說要向被告買安非他命；我就
        用我的行動電話打電話給被告，問被告為何不接丙○○
        的電話，被告就說因為丙○○每次打電話來都說要用欠
        帳的，我就說這次丙○○已經拿500 元在我手上，怎麼
        會欠帳；被告就說他剛好會經過我家，可以將安非他命
        送到我桃園龜山宏慶街的家中，被告到了之後，我就下
        樓拿500 元給被告，被告把安非他命1 小包交給我，我
        再拿上樓給丙○○施用等語相符（見本院卷第134-135
        頁），自均堪信為真。
    (四)此外，並有臺北縣政府警察局搜索、扣押筆錄、自願受搜
      索同意書、扣押物品收據、扣押物品目錄表各4 份、現場
      照片4 幀附卷可稽（見偵查卷第25-47 、54-55 頁）；及
      被告戊○○所有預備供販賣用之第二級毒品安非他命2 包
      （共毛重18.5公克，因鑑驗使用0.014 公克）、及預備供
      包裝第二級毒品安非他命所用之分裝袋28個扣案可資佐證
      ；前開扣案之透明結晶物二包，經送臺灣檢驗科技股份有
      限公司鑑定結果，呈甲基安非他命陽性反應，確含第二級
      毒品安非他成份一節（共毛重18.5公克，因鑑驗使用0.01
      4 公克），亦有該公司濫用藥物檢驗報告（報告編號：CH
      /2006/10565）及 贓證物品清單（95年度保字第5471號）
      各一紙在卷可參（見本院卷第115-116 頁）。
    (五)至本件被告戊○○前揭所辯其係與甲○○合資向藥頭「阿
      照」購買安非他命云云，雖據證人甲○○於本院95年7 月
      10 日 下午2 時35分審理期日作證之初附和其說，惟經交
      互詰問後，證人甲○○當庭請求與被告隔離訊問後，嗣證
      稱：「我今天從桃園勒戒所到土城，一直都是和戊○○銬
      在一起，不知道為何這樣，一開始我在警詢、偵查中所言
      才是實情，今天我和戊○○一路一起提訊，剛才的口供是
      戊○○一直教我這樣說，叫我說毒品是向阿照買的，不是
      向戊○○買的，但事實上我都是拿錢向戊○○買的，我怕
      等一下回去的時候，也是會跟戊○○銬在一起，我害怕不
      照戊○○的話說，我的生命身體安全會受到威脅。」等語
      甚為明確（見本院卷第125 頁），足見證人甲○○前揭如
      理由欄第一段第(一)項所示之證言方屬實在，被告前揭所辯
      要屬事後卸飾之詞，委無可採。
    (六)綜上調查，本件事證明確，被告前開連續販賣第二級毒品
      安非他命等犯行均堪予認定。
二、查安非他命為毒品危害防制條例第2 條第2 項第2 款所列之
    第二級毒品，不得非法持有、販賣，是核被告戊○○所為係
    犯同條例第4 條第2 項之販賣第二級毒品罪。其於販賣前後
    持有毒品之行為，應為其販賣毒品之犯行所吸收，不另論罪
    。又查被告戊○○行為後，刑法第56條連續犯之規定，已於
    94 年1月7 日修正刪除，於同年2 月2 日公布，並於95年7
    月1 日施行；此刪除雖非犯罪構成要件之變更，但顯已影響
    行為人刑罰之法律效果，自屬法律有變更，依新刑法第2 條
    第1 項前段規定，經比較新、舊法結果，仍應適用較有利於
    被告之行為時法律即舊法以連續犯論以一罪（最高法院95年
    第8 次刑事庭會議決議參照）。是被告所為上揭多次販賣第
    二級毒品安非他命等犯行，時間緊接、手段相同、所犯構成
    要件相同之罪，顯係基於概括犯意反覆為之，應依修正前刑
    法第56條連續犯之規定論以一罪並加重其刑。
三、爰審酌被告有麻藥、施用毒品等前科（惟再犯本罪尚不構成
    累犯），有臺灣高等法院被告前案紀錄表1 份附卷可稽，素
    行非佳，詎其仍不知悔改，明知販賣毒品將嚴重危害國民身
    心健康，竟仍意圖營利，多次販賣第二級毒品安非他命予乙○○、甲○○及丙○○等人，其犯罪之動機、目的、手段均
    甚惡劣，所生危害至為嚴重，且被告犯罪後不但否認犯行，
    毫無悔意，竟仍唆使證人甲○○在本院作證時附和其辯詞為
    虛偽證言（此部分已認定如前），並透過不明女子於95年7
    月7 日晚上10點半至11時許撥打證人乙○○之手機，叫證人
    乙○○不必於同年月10日下午出庭作證（見本院卷第129 頁
    證人乙○○之證言），犯後態度至為惡劣等一切情狀，量處
    如主文所示之刑，以示懲戒。至扣案之第二級毒品安非他命
    2 包（共毛重18.5公克，因鑑驗使用0.014 公克）為被告所
    有預備供販賣之毒品，應依毒品危害防制條例第18條第1 項
    規定沒收銷燬；另被告戊○○販賣第二級毒品予乙○○部分
    ，所得共計2 千5 百元；販賣予甲○○部分所得共計6 千元
    ；販賣予丙○○部分所得共計5 百元，以上被告因販賣第二
    級毒品安非他命所得之財物總計為現款9 千元，均應依同條
    例第19條第1 項之規定沒收之，如全部或一部不能沒收時，
    以其財產抵償之。另扣案之分裝袋28個確係被告所有一節，
    業據被告於警詢時供認在卷（見偵查卷第9 頁），核與證人
    乙○○於本院所證相符（見本院卷第137 頁），是該分裝袋
    28個應屬被告所有預備用以分裝第二級毒品安非他命販賣所
    用無疑，被告於審理中翻異前詞否認上揭分裝袋為其本人所
    有云云，顯非可信，爰依刑法第38條第1 項第2 款規定均宣
    告沒收。
據上論斷，應依刑事訴訟法第299 條第1 項前段，毒品危害防制
條例第4 條第2 項、第18條第1 項、第19條第1 項，刑法第11條
前段、第2 條第1 項前段、第38條第1 項第2 款、修正前刑法第
56條，判決如主文。
本案經檢察官林俊儀到庭執行職務。
中    華    民    國    95    年    8     月    4     日
                  刑事第五庭審判長法  官  陳坤地
                                  法  官  李麗珠
                                  法  官  許映鈞
以上正本證明與原本無異。
如不服本判決，應於送達後10日內向本院提出上訴狀（須附繕本
）。
                                  書記官  呂苗澂
中    華    民    國    95    年    8     月    4     日
附錄本案論罪科刑法條全文：
毒品危害防制條例第4條
製造、運輸、販賣第一級毒品者，處死刑或無期徒刑；處無期徒
刑者，得併科新臺幣1 千萬元以下罰金。
製造、運輸、販賣第二級毒品者，處無期徒刑或7 年以上有期徒
刑，得併科新臺幣7 百萬元以下罰金。
製造、運輸、販賣第三級毒品者，處5 年以上有期徒刑，得併科
新臺幣5 百萬元以下罰金。
製造、運輸、販賣第四級毒品者，處3 年以上10年以下有期徒刑
，得併科新臺幣3 百萬元以下罰金。
製造、運輸、販賣專供製造或施用毒品之器具者，處1 年以上7
年以下有期徒刑，得併科新臺幣1 百萬元以下罰金。
前五項之未遂犯罰之。


司法院資訊處製作；財團法人民間司法改革基金會備份。
